---
title: "Artists styles"
output: rmarkdown::html_vignette
vignette: >
  %\VignetteIndexEntry{Artists styles}
  %\VignetteEngine{knitr::rmarkdown}
  %\VignetteEncoding{UTF-8}
---

```{r, include = FALSE}
knitr::opts_chunk$set(
  collapse = TRUE,
  comment = "#>"
)
```

```{r setup}
library(gguapo)
```


## style_da_vinci() - Leonardo da Vinci

Esta función genera gráficos inspirados en la maestría renacentista de Leonardo da Vinci, utilizando su característico claroscuro, el sfumato (transiciones suaves entre colores) y tonos terrosos y naturales. Prioriza la legibilidad y un aire de estudio profundo.

Inspiración General: Proporción, armonía y un realismo detallado.

Parámetros Estéticos Clave:

Paleta de Colores: Predominan los marrones, ocres, verdes y azules apagados, reflejando pigmentos naturales y la iluminación suave de sus obras.

Tipografía: Fuentes serif clásicas como Playfair Display y Merriweather, que evocan la caligrafía y los textos de su época.

Transparencia (geom_alpha): Moderada para simular el efecto de "sfumato", creando transiciones sutiles.

Fondo/Rejilla: Fondos en tonos beige/crema y rejillas discretas para mantener el foco en los datos.

Opciones de work_inspired_by:

"mona_lisa": Tonos cálidos y marrones, con un foco en la sutiliza y el misterio.

"last_supper": Paleta más sombría con grises piedra y toques de color para reflejar la solemnidad.

"vitruvian_man": Colores más limpios y un fondo más claro, con énfasis en las formas y la estructura.

Nuevos Parámetros:

add_grid_lines = FALSE (por defecto): Controla la visibilidad de las líneas de la rejilla principal.

## style_michelangelo() - Miguel Ángel
La función de Miguel Ángel captura la grandeza y fuerza del Alto Renacimiento, inspirándose en sus esculturas y frescos. El estilo se enfoca en la monumentalidad, los tonos marmóreos y el claroscuro dramático.

Inspiración General: Poder, volumen y una profunda sensación de presencia.

Parámetros Estéticos Clave:

Paleta de Colores: Tonos fríos de gris, blanco mármol, azul piedra y toques de colores profundos como el rojo o el dorado para acentos.

Tipografía: Fuentes serif robustas y sans-serif limpias como Merriweather, Open Sans y Playfair Display que transmiten solidez y arte clásico.

Transparencia (geom_alpha): Baja para dar una sensación de solidez.

Brillo (add_glow = FALSE (por defecto)): Opción para añadir un sutil brillo, evocando la luz sobre superficies pulidas o figuras divinas.

Fondo/Rejilla: Fondos claros y rejillas sólidas, casi escultóricas, para enmarcar los datos con precisión.

Opciones de work_inspired_by:

"david": Predominio de blancos, grises y azules fríos, reflejando la pureza del mármol.

"sistine_chapel": Tonos más intensos con rojos, dorados y azules profundos, inspirados en los frescos.

"pieta": Enfocado en grises y platas con toques de azul-verde para la solemnidad y el dolor.

Nuevos Parámetros:

add_grid_lines = FALSE (por defecto): Controla la visibilidad de las líneas de la rejilla principal.

## style_rembrandt() - Rembrandt
El estilo Rembrandt se sumerge en el claroscuro barroco, donde la luz emerge dramáticamente de la oscuridad. La función enfatiza los tonos oscuros y terrosos, los dorados y la iluminación puntual.

Inspiración General: Profundidad, misterio y el juego entre luz y sombra.

Parámetros Estéticos Clave:

Paleta de Colores: Dominan los marrones, ocres, negros profundos y dorados ricos, con contrastes de cremas o blancos para los puntos de luz.

Tipografía: Fuentes serif con carácter como Merriweather, Playfair Display y monoespaciadas como Cutive Mono para un aire de antigüedad y detalle.

Transparencia (geom_alpha): Moderada a alta para los elementos que "se desvanecen" en la oscuridad.

Brillo (add_glow = FALSE (por defecto)): Opción para añadir un brillo que simula la iluminación central de Rembrandt, haciendo que los puntos o líneas importantes "brillen".

Fondo/Rejilla: Fondos muy oscuros y rejillas discretas o punteadas que sugieren la profundidad de un lienzo antiguo.

Opciones de work_inspired_by:

"night_watch": Marrones oscuros, dorados y toques de crema para la teatralidad y el movimiento.

"self_portrait": Tonos sepia y marrones cálidos para la intimidad y el estudio de carácter.

"storm_sea": Azules grises oscuros y blancos tormentosos para la dramaticidad y el movimiento.

Nuevos Parámetros:

add_grid_lines = FALSE (por defecto): Controla la visibilidad de las líneas de la rejilla principal.

## style_van_gogh() - Vincent van Gogh
Esta función evoca la pasión y el movimiento del post-impresionismo de Van Gogh, caracterizado por sus pinceladas audaces, colores vibrantes y la sensación de textura y energía.

Inspiración General: Emoción, movimiento y una percepción subjetiva de la realidad.

Parámetros Estéticos Clave:

Paleta de Colores: Muy variada según la obra, desde los azules profundos y amarillos intensos hasta los amarillos quemados y naranjas vibrantes, o morados y verdes acuáticos.

Tipografía: Fuentes con carácter manuscrito o robusto como Permanent Marker, Cabin Sketch y Playfair Display que reflejan su estilo personal.

Transparencia (geom_alpha): Moderada para simular capas de pintura y vibración.

Brillo (add_glow = FALSE (por defecto)): Opción para añadir un halo a los elementos, imitando la luz estelar o la intensidad del sol.

Textura (add_texture = FALSE (por defecto)): Para los gráficos de puntos, añade contornos de densidad (geom_density_2d) para crear "remolinos", imitando sus pinceladas características.

Fondo/Rejilla: Fondos que se integran con la paleta de colores dominante y rejillas punteadas o difusas para complementar la sensación de movimiento.

Opciones de work_inspired_by:

"starry_night": Azules oscuros, amarillos brillantes, para una atmósfera nocturna y misteriosa.

"sunflowers": Amarillos, naranjas y marrones intensos, transmitiendo calor y vitalidad.

"irises": Morados, azules y verdes suaves, evocando la tranquilidad y la naturaleza.

Nuevos Parámetros:

add_grid_lines = FALSE (por defecto): Controla la visibilidad de las líneas de la rejilla principal.

## style_monet() - Claude Monet
Inspirada en el impresionismo de Claude Monet, esta función se centra en la captura de la luz, el color y la atmósfera en un momento dado. Se utilizan tonos suaves, difuminados y una sensación de efecto acuarela.

Inspiración General: Luz efímera, naturaleza, y la percepción cambiante.

Parámetros Estéticos Clave:

Paleta de Colores: Tonos pastel, azules celestes, verdes suaves y rosas/naranjas pálidos, reflejando los reflejos y la luz natural.

Tipografía: Fuentes serif elegantes como Playfair Display, Merriweather y sans-serif legibles como Lato, Open Sans que no compiten con la suavidad del estilo.

Transparencia (geom_alpha): Alta para lograr el efecto de veladuras y superposiciones, como pinceladas translúcidas.

Brillo (add_glow = FALSE (por defecto)): Opción para un brillo suave que evoca la luz difuminada y los reflejos en el agua.

Textura (add_texture = FALSE (por defecto)): Para los gráficos de puntos, añade contornos de densidad (geom_density_2d) muy suaves, simulando pinceladas impresionistas.

Fondo/Rejilla: Fondos muy claros y rejillas punteadas o mínimas para una sensación de ligereza y apertura.

Opciones de work_inspired_by:

"water_lilies": Tonos acuáticos, verdes y azules suaves.

"impression_sunrise": Naranjas, rosas y azules claros, para un efecto de amanecer.

"poppy_fields": Rojos vibrantes (amapolas), azules cielo y verdes pradera.

Nuevos Parámetros:

add_grid_lines = FALSE (por defecto): Controla la visibilidad de las líneas de la rejilla principal.

## style_banksy() - Banksy
La función Banksy canaliza el arte urbano y la crítica social de este enigmático artista. Se basa en el estilo stencil, el uso de blanco y negro con acentos de color llamativos, y una estética cruda y directa.

Inspiración General: Mensajes directos, impacto visual callejero, y una sensación de grabado.

Parámetros Estéticos Clave:

Paleta de Colores: Principalmente blanco y negro para el contraste del stencil, con toques de rojo, verde brillante o amarillo para captar la atención.

Tipografía: Fuentes que imitan grafitis o escritura a mano como Permanent Marker, Cabin Sketch o monoespaciadas como Cutive Mono para un look industrial o de "mensaje".

Transparencia (geom_alpha): Alta opacidad para simular la pintura plana del stencil.

Formas (shape): Se utilizan formas cuadradas (shape = 15) para los puntos, reforzando la estética de "bloque" del stencil.

Fondo/Rejilla: Fondos en tonos de gris o azul cemento, y ausencia total de rejillas para simular una pared desnuda.

Opciones de work_inspired_by:

"girl_with_balloon": Blanco, negro y el icónico rojo del globo.

"flower_thrower": Negro y blanco con el toque de colores primarios en las flores.

"rat_graffiti": Predominio de blanco y negro, con acentos de naranja o rojo fuerte.

Nuevos Parámetros:

add_grid_lines = FALSE (por defecto): Controla la visibilidad de las líneas de la rejilla principal.

## style_salvador_dali() - Salvador Dalí
Esta función sumerge tus datos en el surrealismo onírico de Dalí, caracterizado por formas distorsionadas, elementos simbólicos, y contrastes de color inesperados.

Inspiración General: Sueños, subconsciente, y una realidad maleable.

Parámetros Estéticos Clave:

Paleta de Colores: A menudo cálidos y desérticos (marrones, ocres) con contrastes de azules suaves, o combinaciones audaces como morados y rojos, reflejando atmósferas de ensueño o pesadilla.

Tipografía: Fuentes serif elegantes como Playfair Display con otras que evocan misterio o manuscrito como Special Elite para un tono introspectivo.

Transparencia (geom_alpha): Moderada para un efecto etéreo o "derretido".

Brillo (add_glow = FALSE (por defecto)): Opción para un brillo que simula fuentes de luz en un paisaje onírico.

Jitter (add_jitter = FALSE (por defecto)): Para gráficos de puntos, introduce una ligera dispersión aleatoria (geom_jitter) para dar la sensación de "derretido" o desorden surrealista.

Tipos de Línea (linetype): Líneas punteadas o discontinuas para sugerir elementos que se desvanecen o están incompletos en el mundo de los sueños.

Fondo/Rejilla: Fondos con transiciones de color o tonos que evocan paisajes dalinianos, y rejillas punteadas o discontinuas que sugieren una lógica fracturada.

Opciones de work_inspired_by:

"persistence_memory": Marrones, ocres y azules desérticos.

"elephants": Morados profundos, rojos, y grises para una atmósfera dramática.

"swans_reflecting_elephants": Verdes, azules y dorados, explorando la dualidad y los reflejos.

Nuevos Parámetros:

add_grid_lines = FALSE (por defecto): Controla la visibilidad de las líneas de la rejilla principal.

## style_miro() - Joan Miró
La función de Miró busca transmitir la libertad y la espontaneidad del surrealismo abstracto. Se caracteriza por formas orgánicas y geométricas simples, colores primarios y vibrantes, y líneas negras distintivas.

Inspiración General: Simbolismo lúdico, biomorfismo y un sentido de universo personal.

Parámetros Estéticos Clave:

Paleta de Colores: Fuertes rojos, azules, amarillos, verdes, con énfasis en el negro para contornos y el blanco para fondos.

Tipografía: Fuentes que parecen dibujadas a mano o infantiles como Amatic SC, Indie Flower y Architects Daughter para reflejar la ingenuidad y la espontaneidad.

Transparencia (geom_alpha): Alta opacidad para los colores planos y puros.

Formas (add_shapes = FALSE (por defecto)): Opción para utilizar una variedad de formas de puntos (shape) que evocan los símbolos recurrentes de Miró.

Trazos (geom_stroke): Líneas gruesas y negras para los bordes de las formas, un elemento distintivo de su trabajo.

Fondo/Rejilla: Fondos limpios y claros, con rejillas sólidas y fuertes que actúan como "estructuras" o "mapas" simplificados.

Opciones de work_inspired_by:

"the_farm": Tonos tierra con estallidos de colores primarios para un ambiente rústico y simbólico.

"constellations": Negro profundo para el fondo con puntos y líneas brillantes en colores primarios sobre él.

"blue_series": Predominio de azules, con elementos negros para el contraste y la estructura.

Nuevos Parámetros:

add_grid_lines = FALSE (por defecto): Controla la visibilidad de las líneas de la rejilla principal.

## style_artemisia_gentileschi() - Artemisia Gentileschi
Esta función rinde homenaje a la maestra barroca Artemisia Gentileschi, conocida por su claroscuro intenso, colores ricos y profundos, y la representación de figuras femeninas poderosas y dramáticas.

Inspiración General: Dramatismo, realismo psicológico y la fuerza de la luz en la oscuridad.

Parámetros Estéticos Clave:

Paleta de Colores: Tonos oscuros de marrones, rojos profundos, verdes botella, azules noche, con acentos de dorados, plateados o blancos para resaltar.

Tipografía: Fuentes serif con carácter como Playfair Display y Merriweather que transmiten elegancia y seriedad.

Transparencia (geom_alpha): Moderada, con algunos elementos destacando por su opacidad para el efecto de luz.

Brillo (add_glow = FALSE (por defecto)): Opción para un brillo pronunciado que simula las fuentes de luz direccionales de sus pinturas, creando un foco dramático.

Fondo/Rejilla: Fondos muy oscuros y rejillas sólidas que desaparecen en las sombras o se hacen visibles solo en la luz, acentuando el dramatismo.

Opciones de work_inspired_by:

"judith_beheading_holofernes": Rojos sangre, marrones oscuros y negros para una atmósfera intensa y violenta.

"mary_magdalene": Morados profundos, grises y tonos piel para una representación introspectiva.

"self_portrait_lute_player": Marrones cálidos, ocres y cremas, con un enfoque en la expresión y la luz sobre la piel.

Nuevos Parámetros:

add_grid_lines = FALSE (por defecto): Controla la visibilidad de las líneas de la rejilla principal.

## style_kandinsky() - Wassily Kandinsky
La función de Kandinsky abraza el expresionismo abstracto y el arte no figurativo. Se caracteriza por la explosión de colores vibrantes, formas geométricas y orgánicas en composiciones dinámicas, y una sensación de sinestesia (relación entre sonido y color).

Inspiración General: Armonía espiritual, expresión emocional a través del color y la forma.

Parámetros Estéticos Clave:

Paleta de Colores: Primarios puros (rojo, amarillo, azul), con negros, grises y toques de secundarios vibrantes.

Tipografía: Fuentes sans-serif audaces y geométricas como Oswald y Bebas Neue que complementan la abstracción.

Transparencia (geom_alpha): Alta opacidad para los bloques de color.

Formas (add_shapes = FALSE (por defecto)): Opción para usar una variedad de formas geométricas (círculos, cuadrados, triángulos) como puntos, reflejando su interés en la geometría y la composición.

Líneas: Líneas negras gruesas y sólidas para definir espacios y conectar elementos, como en sus composiciones.

Fondo/Rejilla: Fondos limpios y claros, con rejillas mínimas pero firmes que sugieren la estructura subyacente a la abstracción.

Opciones de work_inspired_by:

"composition_viii": Predominio de formas geométricas con colores primarios y negros.

"yellow_red_blue": Un enfoque directo en los tres colores fundamentales, con líneas negras marcadas.

"on_white_ii": Mayor uso del blanco y tonos claros, con formas de colores más sutiles que flotan en el espacio.

Nuevos Parámetros:

add_grid_lines = FALSE (por defecto): Controla la visibilidad de las líneas de la rejilla principal.

## style_andy_warhol() - Andy Warhol
Esta función sumerge los datos en el vibrante mundo del Pop Art de Andy Warhol. Se caracteriza por colores planos y contrastantes, la repetición de imágenes icónicas y una estética que celebra la cultura de consumo masivo.

Inspiración General: Fama, consumo, y la estetización de lo cotidiano.

Parámetros Estéticos Clave:

Paleta de Colores: Combinaciones audaces y a menudo estridentes, como rojos y blancos de latas de sopa, o fucsias, cianes y amarillos ácidos de sus retratos de celebridades. Los colores son planos y saturados.

Tipografía: Fuentes que emulan la impresión o tipografías industriales como Libre Barcode 39 Text, Oswald y Bebas Neue para un toque comercial.

Transparencia (geom_alpha): Opacidad total para los colores planos, sin difuminados.

Formas (shape): Puntos grandes y cuadrados (shape = 15) que remiten a sus serigrafías y bloques de color.

Rejilla (add_grid_lines = FALSE (por defecto)): Opción para añadir una rejilla sólida que imita las cuadrículas de sus obras repetitivas.

Fondo/Rejilla: Fondos en tonos grises o colores pastel suaves que no compiten con la viveza de los datos.

Opciones de work_inspired_by:

"soup_cans": Rojo, blanco y negro, con toques de amarillo.

"marilyn_monroe": Tonos de fucsia, cian, amarillo, con fuerte contraste.

"cow_wallpaper": Verdes ácidos y negros, evocando la repetición de patrones.

Nuevos Parámetros:

add_grid_lines = FALSE (por defecto): Controla la visibilidad de las líneas de la rejilla principal.
