---
title: "Artists styles"
output: rmarkdown::html_vignette
vignette: >
  %\VignetteIndexEntry{Artists styles}
  %\VignetteEngine{knitr::rmarkdown}
  %\VignetteEncoding{UTF-8}
---

```{r, include = FALSE}
knitr::opts_chunk$set(fig.width = 6, fig.height = 4,  fig.align = "center",
  collapse = TRUE,
  echo = FALSE,
  warning = FALSE,
  message = FALSE,
  comment = "#>"
)
```


```{r setup}
library(gguapo)
```

Explicación de cada estilo artístico (según IA) y previsualización de todos los estilos utilizando la función `preview_styles()`:

## style_da_vinci() - Leonardo da Vinci

Esta función genera gráficos inspirados en la maestría renacentista de Leonardo da Vinci, utilizando su característico claroscuro, el sfumato (transiciones suaves entre colores) y tonos terrosos y naturales. Prioriza la legibilidad y un aire de estudio profundo.

Inspiración General: Proporción, armonía y un realismo detallado.

Opciones de work_inspired_by:

- "mona_lisa": Tonos cálidos y marrones, con un foco en la sutiliza y el misterio.

- "last_supper": Paleta más sombría con grises piedra y toques de color para reflejar la solemnidad.

- "vitruvian_man": Colores más limpios y un fondo más claro, con énfasis en las formas y la estructura.

```{r}
preview_styles("da_vinci", F)
```

## style_michelangelo() - Miguel Ángel

La función de Miguel Ángel captura la grandeza y fuerza del Alto Renacimiento, inspirándose en sus esculturas y frescos. El estilo se enfoca en la monumentalidad, los tonos marmóreos y el claroscuro dramático.

Inspiración General: Poder, volumen y una profunda sensación de presencia.

Opciones de work_inspired_by:

- "david": Predominio de blancos, grises y azules fríos, reflejando la pureza del mármol.

- "sistine_chapel": Tonos más intensos con rojos, dorados y azules profundos, inspirados en los frescos.

- "pieta": Enfocado en grises y platas con toques de azul-verde para la solemnidad y el dolor.

```{r}
preview_styles("michelangelo", F)
```

## style_rembrandt() - Rembrandt

El estilo Rembrandt se sumerge en el claroscuro barroco, donde la luz emerge dramáticamente de la oscuridad. La función enfatiza los tonos oscuros y terrosos, los dorados y la iluminación puntual.

Inspiración General: Profundidad, misterio y el juego entre luz y sombra.


Opciones de work_inspired_by:

- "night_watch": Marrones oscuros, dorados y toques de crema para la teatralidad y el movimiento.

- "self_portrait": Tonos sepia y marrones cálidos para la intimidad y el estudio de carácter.

- "storm_sea": Azules grises oscuros y blancos tormentosos para la dramaticidad y el movimiento.

```{r}
preview_styles("rembrandt", F)
```

## style_van_gogh() - Vincent van Gogh

Esta función evoca la pasión y el movimiento del post-impresionismo de Van Gogh, caracterizado por sus pinceladas audaces, colores vibrantes y la sensación de textura y energía.

Inspiración General: Emoción, movimiento y una percepción subjetiva de la realidad.

Opciones de work_inspired_by:

- "starry_night": Azules oscuros, amarillos brillantes, para una atmósfera nocturna y misteriosa.

- "sunflowers": Amarillos, naranjas y marrones intensos, transmitiendo calor y vitalidad.

- "irises": Morados, azules y verdes suaves, evocando la tranquilidad y la naturaleza.

```{r}
preview_styles("van_gogh", F)
```

## style_monet() - Claude Monet

Inspirada en el impresionismo de Claude Monet, esta función se centra en la captura de la luz, el color y la atmósfera en un momento dado. Se utilizan tonos suaves, difuminados y una sensación de efecto acuarela.

Inspiración General: Luz efímera, naturaleza, y la percepción cambiante.

Opciones de work_inspired_by:

- "water_lilies": Tonos acuáticos, verdes y azules suaves.

- "impression_sunrise": Naranjas, rosas y azules claros, para un efecto de amanecer.

- "poppy_fields": Rojos vibrantes (amapolas), azules cielo y verdes pradera.

```{r}
preview_styles("monet", F)
```

## style_banksy() - Banksy

La función Banksy canaliza el arte urbano y la crítica social de este enigmático artista. Se basa en el estilo stencil, el uso de blanco y negro con acentos de color llamativos, y una estética cruda y directa.

Inspiración General: Mensajes directos, impacto visual callejero, y una sensación de grabado.

Opciones de work_inspired_by:

- "girl_with_balloon": Blanco, negro y el icónico rojo del globo.

- "flower_thrower": Negro y blanco con el toque de colores primarios en las flores.

- "rat_graffiti": Predominio de blanco y negro, con acentos de naranja o rojo fuerte.

```{r}
preview_styles("banksy", F)
```

## style_dali() - Salvador Dalí

Esta función sumerge tus datos en el surrealismo onírico de Dalí, caracterizado por formas distorsionadas, elementos simbólicos, y contrastes de color inesperados.

Inspiración General: Sueños, subconsciente, y una realidad maleable.

Opciones de work_inspired_by:

- "persistence_memory": Marrones, ocres y azules desérticos.

- "elephants": Morados profundos, rojos, y grises para una atmósfera dramática.

- "swans_reflecting_elephants": Verdes, azules y dorados, explorando la dualidad y los reflejos.

```{r}
preview_styles("dali", F)
```


## style_miro() - Joan Miró

La función de Miró busca transmitir la libertad y la espontaneidad del surrealismo abstracto. Se caracteriza por formas orgánicas y geométricas simples, colores primarios y vibrantes, y líneas negras distintivas.

Inspiración General: Simbolismo lúdico, biomorfismo y un sentido de universo personal.

Opciones de work_inspired_by:

- "the_farm": Tonos tierra con estallidos de colores primarios para un ambiente rústico y simbólico.

- "constellations": Negro profundo para el fondo con puntos y líneas brillantes en colores primarios sobre él.

- "blue_series": Predominio de azules, con elementos negros para el contraste y la estructura.

```{r}
preview_styles("miro", F)
```

## style_gentileschi() - Artemisia Gentileschi

Esta función rinde homenaje a la maestra barroca Artemisia Gentileschi, conocida por su claroscuro intenso, colores ricos y profundos, y la representación de figuras femeninas poderosas y dramáticas.

Inspiración General: Dramatismo, realismo psicológico y la fuerza de la luz en la oscuridad.

Opciones de work_inspired_by:

- "judith_beheading_holofernes": Rojos sangre, marrones oscuros y negros para una atmósfera intensa y violenta.

- "mary_magdalene": Morados profundos, grises y tonos piel para una representación introspectiva.

- "self_portrait_lute_player": Marrones cálidos, ocres y cremas, con un enfoque en la expresión y la luz sobre la piel.

```{r}
preview_styles("gentileschi", F)
```

## style_kandinsky() - Wassily Kandinsky

La función de Kandinsky abraza el expresionismo abstracto y el arte no figurativo. Se caracteriza por la explosión de colores vibrantes, formas geométricas y orgánicas en composiciones dinámicas, y una sensación de sinestesia (relación entre sonido y color).

Inspiración General: Armonía espiritual, expresión emocional a través del color y la forma.

Opciones de work_inspired_by:

- "composition_viii": Predominio de formas geométricas con colores primarios y negros.

- "yellow_red_blue": Un enfoque directo en los tres colores fundamentales, con líneas negras marcadas.

- "on_white_ii": Mayor uso del blanco y tonos claros, con formas de colores más sutiles que flotan en el espacio.

```{r}
preview_styles("kandinsky", F)
```

## style_warhol() - Andy Warhol

Esta función sumerge los datos en el vibrante mundo del Pop Art de Andy Warhol. Se caracteriza por colores planos y contrastantes, la repetición de imágenes icónicas y una estética que celebra la cultura de consumo masivo.

Inspiración General: Fama, consumo, y la estetización de lo cotidiano.

Opciones de work_inspired_by:

- "soup_cans": Rojo, blanco y negro, con toques de amarillo.

- "marilyn_monroe": Tonos de fucsia, cian, amarillo, con fuerte contraste.

- "cow_wallpaper": Verdes ácidos y negros, evocando la repetición de patrones.

```{r}
preview_styles("warhol", F)
```
