---
title: "Uso de styles"
output: rmarkdown::html_vignette
vignette: >
  %\VignetteIndexEntry{Uso de styles}
  %\VignetteEngine{knitr::rmarkdown}
  %\VignetteEncoding{UTF-8}
---

```{r, include = FALSE}
knitr::opts_chunk$set(fig.width = 10, fig.height = 7, fig.align = "center",
  collapse = TRUE,
  comment = "#>"
)
```

```{r setup}
library(gguapo)
```

```{r}
data <- structure(list(name = c("Van Gogh", "Degas", "Picasso", 
"Renoir", "Dürer", "Gauguin", "Goya", 
"Rembrandt", "Sisley", "Titian"), genre = c("Post-Impressionism", 
"Impressionism", "Cubism", "Impressionism", "Northern Renaissance", 
"Symbolism,Post-Impressionism", "Romanticism", "Baroque", "Impressionism", 
"High Renaissance,Mannerism"), paintings = c(877L, 702L, 439L, 
336L, 328L, 311L, 291L, 262L, 259L, 255L)), class = "data.frame", row.names = c(NA, 
-10L))

```

## Funciones de artistas

**Las funciones están pensadas para ofrecer una visualización rápida que no requiera escribir muchas líneas de código. Esto puede traer problemas como superposición de elementos o tamaños inadecuados en determinados gráficos. Tener en cuenta que se pueden pisar algunas configuraciones agregando capas a continuación de la función como si fuera un ggplot común.**

### load_all_fonts

**Correr una vez por sesión**

Antes de utilizar las funciones de style se recomienda ejecutar `load_all_fonts()` para cargar las fuentes que se utilizan, siempre y cuando no las tenga ya instaladas en su sistema, las cuales se agregan desde Google con `sysfonts::font_add_google`. En caso de querer usar una solo función de artista, se puede pasar el parámetro de `artist` para cargar específicamente las fuentes de ese artista.

```{r}
load_all_fonts("da_vinci") #Cargo solo da_vinci
```

Cada función de `style_()` posee parámetros para personalizar aún más el estilo del gráfico. Como mínimo debemos indicarle las variables de X e Y (excepto mapas). Tomemos como ejemplo la función de Da Vinci en versión columnas:

```{r}
style_da_vinci(data, name, paintings)
```

### work_inspired_by

Podemos seleccionar alguna variante inspirada en sus obras. En el caso de Da Vinci, las opciones de `work_inspired_by` son: **mona_lisa** (*default*), **last_supper** y **vitruvian_man**

```{r}
style_da_vinci(data, name, paintings,  work_inspired_by = "last_supper")
style_da_vinci(data, name, paintings,  work_inspired_by = "vitruvian_man")

```

### fill_var o color_var

Podemos utilizar alguna variable de mapeo para jugar con los colores de la paleta y diferenciar categorías:

```{r}
style_da_vinci(data, name, paintings, fill_var = genre)
```

### show_labels

Agregar etiquetas sobre el eje Y (y expando eje Y):

```{r}
style_da_vinci(data, name, paintings,  show_labels = T)
```

Incluso cambiar la orientación ajustando el parámetro coord_flip

```{r}
style_da_vinci(data, name, paintings,  show_labels = T, coord_flip = T) +
  ggplot2::coord_flip() +
  ggplot2::scale_y_continuous(limits = c(0, 1000))
```

### labs

```{r}
style_da_vinci(data, name, paintings,  title = "Título", subtitle = "Subtítulo", caption = "Leyenda")
```

### Otros

Para aquellos artistas valientes que quieran retocar aún más el gráfico y desafiar los límites del arte, se pueden ajustar otros parámetros como `add_glow`, `canvas` y `add_texture.` 

- `add_grid_lines` incorpora las líneas de la grilla del gráfico.

- `show_background` agrega color al panel del gráfico para mayor contraste.

- `add_texture` aplica textura al geom simulando pinceladas o trazos. Para gráficos de columna hay tres opciones (1 al 3) y no funciona con fill_var. En el caso de gráficos de líneas o puntos cualquiera de las opciones (1 al 3) aplica el mismo efecto.

- `canvas` ofrece la posibilidad de agregar un fondo estilo lienzo al panel del gráfico, lo cual no es compatible con el uso de `add_grid_lines` o `show_background`. Se puede optar por distintos lienzos (del 1 al 6).

- `add_glow` agrega brillo a las geom principales.

- `add_filter` es aún muy experimental, puede demorar unos segundos en cargar. Aplica un filtro estilo pintura al gráfico entero, generando márgenes indeseados. Se sugiere aumentar el `text_size` para mejorar la visual de los textos.


```{r}
style_da_vinci(data, name, paintings, 
               work_inspired_by = "last_supper", 
               canvas = 6, 
               add_glow = T)
```


```{r}
style_da_vinci(data, name, paintings, 
               canvas = 5, 
               add_texture = 1)
```

```{r}
style_da_vinci(data, name, paintings, 
               canvas = 5, 
               add_texture = 2,
               add_filter = T,
               text_size = 30)
```
