---
title: "Uso de styles"
output: rmarkdown::html_vignette
vignette: >
  %\VignetteIndexEntry{Uso de styles}
  %\VignetteEngine{knitr::rmarkdown}
  %\VignetteEncoding{UTF-8}
---

```{r, include = FALSE}
knitr::opts_chunk$set(fig.width = 10, fig.height = 7, fig.align = "center",
  collapse = TRUE,
  comment = "#>"
)
```

```{r setup}
library(gguapo)
```

```{r}
data <- structure(list(name = c("Van Gogh", "Degas", "Picasso", 
" Renoir", "Dürer", "Gauguin", "Goya", 
"Rembrandt", "Sisley", "Titian"), genre = c("Post-Impressionism", 
"Impressionism", "Cubism", "Impressionism", "Northern Renaissance", 
"Symbolism,Post-Impressionism", "Romanticism", "Baroque", "Impressionism", 
"High Renaissance,Mannerism"), paintings = c(877L, 702L, 439L, 
336L, 328L, 311L, 291L, 262L, 259L, 255L)), class = "data.frame", row.names = c(NA, 
-10L))

load_all_fonts() #Esto puede demorar unos segundos
```

## Funciones de artistas

**Las funciones están pensadas para ofrecer una visualización rápida que no requiera escribir muchas líneas de código. Esto puede traer problemas como superposición de elementos o tamaños inadecuados en determinados gráficos. Tener en cuenta que se pueden pisar algunas configuraciones agregando capas a continuación de la función como si fuera un ggplot común (ver ejemplo más abajo en show_labels).**

Cada función de `style_()` posee parámetros para personalizar aún más el estilo del gráfico. Como mínimo debemos indicarle las variables de X e Y (excepto mapas). Tomemos como ejemplo la función de Da Vinci en versión columnas:

```{r}
style_da_vinci(data, name, paintings, plot_type = "column")
```

### work_inspired_by

Podemos seleccionar alguna variante inspirada en sus obras. En el caso de Da Vinci, las opciones de `work_inspired_by` son: **mona_lisa**, **last_supper** y **vitruvian_man**

```{r}

style_da_vinci(data, name, paintings, plot_type = "column", work_inspired_by = "mona_lisa")
style_da_vinci(data, name, paintings, plot_type = "column", work_inspired_by = "last_supper")
style_da_vinci(data, name, paintings, plot_type = "column", work_inspired_by = "vitruvian_man")

```

### fill_var o color_var

Podemos utilizar alguna variable de mapeo para jugar con los colores de la paleta y diferenciar categorías:

```{r}
style_da_vinci(data, name, paintings, plot_type = "column", fill_var = genre)
```

### show_labels

Agregar etiquetas sobre el eje Y (y expando eje Y):

```{r}
style_da_vinci(data, name, paintings, plot_type = "column", show_labels = T) +
  ggplot2::scale_y_continuous(limits = c(0, 1000))
```

Incluso cambiar la orientación ajustando el parámetro coord_flip

```{r}
style_da_vinci(data, name, paintings, plot_type = "column", show_labels = T, coord_flip = T) +
  ggplot2::coord_flip() +
  ggplot2::scale_y_continuous(limits = c(0, 1000))
```

### labs

```{r}
style_da_vinci(data, name, paintings, plot_type = "column", title = "Título", subtitle = "Subtítulo", caption = "Leyenda")
```

### Otros

Para aquellos artistas valientes que quieran retocar aún más el gráfico y desafiar los límites del arte, se pueden ajustar otros parámetros:

```{r}
style_da_vinci(data, name, paintings, plot_type = "column",
               add_texture = T)
```

